臺灣桃園地方法院民事裁定　　　　　 99年度消債清字第187號
聲　請　人
即　債務人　謝賢君
代　理　人　賴竹茂
上列當事人聲請消費債務清理事件，本院裁定如下：
    主  文
債務人謝賢君自中華民國一百年三月八日上午十時起開始清算程
序。
命司法事務官進行本件清算程序。
    理  由
一、按更生方案未依消費者債務清理條例第59條、第60條規定可
    決時，除有該條例第64條規定之情形外，法院應以裁定開始
    清算程式，消費者債務清理條例第61條定有明文。次按消費
    者債務清理條例第64條第1 、2 項規定：債務人有薪資、執
    行業務所得或其他固定收入，法院認更生方案之條件公允者
    ，得不經債權人會議可決，逕依債務人之聲請或依職權以裁
    定認可更生方案。有下列情形之一者，法院不得為前項之認
    可：(一)、債務人於7 年內曾依破產法或本條例規定受免責。
    (二)、有前條第1 項各款情形之一。(三)、無擔保及無優先權債
    權受償總額，顯低於法院裁定開始更生程式時，依清算程式
    所得受償之總額。(四)、無擔保及無優先權債權受償總額，低
    於債務人聲請更生前2 年間，可處分所得扣除自己及依法應
    受其扶養者所必要生活費用之數額。又法院開始清算程式之
    裁定，應載明其年、月、日、時，並即時發生效力；債務人
    之財產不敷清償清算程式之費用時，法院應裁定開始清算程
    序，並同時終止清算程式，復為同條例第83條第1 項、第85
    條第1 項所明定。
二、經查：
(一)、本件債務人聲請更生，前雖經本院裁定開始更生程序在案，
    惟債務人所提之更生方案，卻未能依消費者債務清理條例第
    60條之規定獲得視為債權人會議之可決，有各債權人提出之
    民事陳報狀附卷可稽（參見本院99年度司執消債更字第89號
    卷第119 至135 頁。另按本件更生程式並未召開債權人會議
    ，故無依同條例第59條規定為債權人會議之可決），依消費
    者債務清理條例第61條規定，除有同條例第64條規定之情形
    外，應裁定開始清算程式。
(二)、審諸債務人所提出之更生方案、財產及收入狀況報告書（見
    本院99年度司執消債更字第89號卷第98、99頁），其每月固
    定薪資收入為新臺幣（下同）17,340元，然所提列每月必要
    支出費用卻高達15,567元，已逾本院98消債更字第420 號准
    許更生裁定所審認必要支出13,869元，其中債務人更生方案
    所陳報之交通、醫療、衣物等雜項支出共計2,098 元，高於
    債務人在更生聲請程序中就此部分所提列之2,000 元，以及
    本院98消債更字第420 號裁定核准之1,500 元，債務人雖主
    張其因身體狀況不佳，有就醫調理之必要，並提出醫療診斷
    書為據（見本院99年度司執消債更字第89號卷第176 頁），
    然觀該診斷書僅記載債務人宜修養1 週，債務人卻將此陳報
    為每月支出，堪認有浮報必要支出之虞；再債務人更生方案
    所列之年節生日及孝親費600 元，更未曾於前開更生聲請程
    序中陳報。本院考量更生及清算程序係為協助債務人解決經
    濟上困境，故僅需維持債務人及受其扶養之人基本生活即可
    ，因此對於生活必要支出應從嚴認定，即便為扶養費用亦須
    以確有扶養支出必要為限，況該筆費用依債務人所陳非用於
    扶養，而僅為取悅雙親，是上揭年節生日及孝親費之600 元
    即非屬生活必要支出。準此，尚難認債務人確有節省支出以
    清償債務之誠意。此外，債務人所提每期清償5,000 元、每
    3 月為1 期，分6 年共清償24期之更生方案，總清償金額為
    120,000 元，依此計算債權人受償成數僅為3.2 ﹪，清償比
    例顯然過低，對照債務人59年1 月29日生，可工作年限尚有
    24年，債務人前開清償條件即對全體債權人造成不利且不公
    平之情形，債務人理應能更節約支出，提高還款金額，以彰
    顯還款之誠意，故難認更生方案條件為公允，綜上，本件自
    不符合消費者債務清理條例第64條所定得由法院逕以裁定認
    可更生方案之要件，故應依同條例第61條規定裁定開始清算
    程序，並命司法事務官進行本件清算程序，爰裁定如主文。
中    華    民    國   100    年    2     月    25    日
                  民事第二庭  法  官  卓立婷
以上正本係照原本作成。
本裁定不得抗告。
中    華    民    國   100    年    2     月    25    日
                              書記官  王素玲